臺灣高雄地方法院刑事判決　　　　　 110年度審易緝字第14號
公　訴　人　臺灣高雄地方檢察署檢察官
被　　　告　熊憲宗



上列被告因竊盜案件，經檢察官提起公訴（108 年度偵字第4278
號），因被告於準備程序進行中就被訴事實為有罪之陳述，經本
院裁定改依簡式審判程序審理，判決如下：
    主  文
熊憲宗犯竊盜罪，累犯，處有期徒刑肆月，如易科罰金，以新臺
幣壹仟元折算壹日。又犯踰越牆垣竊盜罪，累犯，處有期徒刑柒
月；未扣案之犯罪所得紗窗貳個、水管壹批及新臺幣捌佰元均沒
收，於全部或一部不能沒收或不宜執行沒收時，追徵其價額。又
犯竊盜未遂罪，累犯，處有期徒刑貳月，如易科罰金，以新臺幣
壹仟元折算壹日。得易科罰金部分，應執行有期徒刑伍月，如易
科罰金，以新臺幣壹仟元折算壹日。
    事  實
一、熊憲宗意圖為自己不法之所有，基於竊盜之犯意，分別為下
    列行為：
  ㈠於民國108 年2 月14日9 時20分許，見呂漢權停放於高雄市
    ○○區○○○○道0 號公廁前之車牌號碼000-000 號普通重
    型機車之鑰匙未拔，乃以鑰匙發動該車之方式，竊得前開機
    車後逃離現場，嗣於同年月20日為警查獲並扣得前開機車1
    輛（已發還呂漢權）。
  ㈡於108 年2 月19日7 時56分許，踰越圍牆進入廢棄之博愛四
    季汽車旅館（位於高雄市○○區○○街00000 號）內，徒手
    竊取陳園詠所有之紗窗2 個、水管1 批、鐵管1 批得手後，
    持所竊得之上開鐵管至高雄市○○區○○街000 號「晙元資
    源回收場」，以新臺幣（下同）800 元之價格出售予不知情
    之梁智瑋。復於108 年2 月20日7 時56分許，徒手拉開未上
    鎖之鐵門後進入上址汽車旅館內，著手於搜尋可供竊取之物
    品時，因觸動警鈴而遭到場之警方當場逮捕，警方並至上址
    回收場查扣遭變賣之鐵管1 批（已發還陳園詠）
二、案經陳園詠訴由高雄市政府警察局三民第一分局報告臺灣高
    雄地方檢察署檢察官偵查起訴。
    理  由
一、被告熊憲宗所犯非死刑、無期徒刑、最輕本刑為3 年以上有
    期徒刑之罪或高等法院管轄第一審案件，其於準備程序進行
    中就被訴事實為有罪之陳述，經告知簡式審判程序之旨，並
    聽取當事人之意見後，本院認宜進行簡式審判程序，爰依刑
    事訴訟法第273 條之1 第1 項規定，裁定進行簡式審判程序
    。又因改行簡式審判程序之故，依刑事訴訟法第159 條第2
    項之規定，本件不受同法第159 條第1 項傳聞法則之限制，
    合先敘明。
二、上開犯罪事實，業據被告於本院審理時坦承不諱（見本院審
    易緝卷第199 至201 、207 、211 頁），核與證人梁智瑋、
    呂漢權、陳園詠於警詢時及證人即保全公司人員黃維達於警
    詢時之證述大致相符（見警卷第35至37、57至61、77至87頁
    ），並有高雄市政府警察局三民一分局扣押筆錄、扣押物品
    目錄表、贓物認領保管單各2 份；車輛協尋電腦輸入單1 紙
    、監視錄影畫面翻拍照片及現場照片共18張在卷可參（見警
    卷第43至51、63、67至75、89至107 頁），足認被告上開任
    意性自白與事實相符，堪以採為認定事實之依據。公訴意旨
    雖認被告於108 年2 月20日所為犯行，係以踰越圍牆之方式
    進入上址汽車旅館內行竊，惟被告於本院審理時陳稱：這天
    我是直接拉開沒有上鎖的鐵捲門進入該廢棄的旅館內，並沒
    有翻牆等語（見本院審易緝卷第201 頁），則在卷內查無其
    他積極事證可認被告該日係以踰越圍牆之方式進入上址汽車
    旅館情形下，依罪疑唯輕原則，應認被告並無踰越牆垣之行
    為，故本院逕為更正此部分犯罪事實如上，附此敘明。從而
    ，本案事證明確，被告犯行均堪認定，應依法論科。
三、行為後法律有變更者，適用行為時之法律，但行為後之法律
    有利於行為人者，適用最有利於行為人之法律，刑法第2 條
    第1 項定有明文。查被告於本案犯罪行為後，刑法第320 條
    第1 項、第321 條第1 項業於108 年5 月31日修正施行，修
    正後之規定將修正前之法定刑度（即罰金刑部分）予以提高
    ，經新舊法比較後，認修正後之規定並未較有利於被告，從
    而應依刑法第2 條第1 項前段規定，適用修正前之規定。
四、論罪科刑：
  ㈠核被告就犯罪事實一㈠所為，係犯修正前刑法第320 條第1
    項之竊盜罪；就犯罪事實一㈡所為，係犯修正前刑法第321
    條第1 項第2 款之踰越牆垣竊盜罪、修正前刑法第320 條第
    3 項、第1 項之竊盜未遂罪。公訴意旨認被告為如犯罪事實
    一㈡之108 年2 月20日犯行部分，係犯刑法第321 條第1 項
    第2 款、第2 項之踰越牆垣竊盜未遂罪，容有誤會，惟因二
    者基本社會事實同一，本院自應加以審理，並依刑事訴訟法
    第300 條規定，予以變更起訴法條。被告先後3 次竊盜犯行
    ，犯意各別，行為互殊，應予分論併罰。
  ㈡被告前因竊盜案件，經本院以106 年度簡字第1934號判處有
    期徒刑3 月、6 月，應執行有期徒刑7 月確定，於107 年5
    月22日易科罰金執行完畢一情，有臺灣高等法院被告前案紀
    錄表在卷可查，是被告於有期徒刑執行完畢後5 年內，故意
    再犯本案有期徒刑以上之各罪，俱為累犯。而司法院釋字第
    775 號解釋文及理由之意旨，係指構成累犯者，不分情節，
    一律加重最低本刑，於不符合刑法第59條所定要件之情形下
    ，致生行為人所受之刑罰超過其所應負擔罪責之個案，不符
    罪刑相當原則、比例原則。於此範圍內，在修正前，為避免
    發生上述罪刑不相當之情形，法院就該個案應裁量是否加重
    最低本刑；依此，該解釋係指個案應量處最低法定刑、又無
    法適用刑法第59條在內減輕規定之情形，法院應依此解釋意
    旨裁量不予加重最低本刑（最高法院108 年度台上字第338
    號判決意旨參照）。本院審酌被告前開累犯情形及本案犯罪
    情節後，認並無該解釋意旨所指情事，故被告本案犯行仍均
    應依刑法第47條第1 項規定加重其刑。
  ㈢被告所為如犯罪事實一㈡之108 年2 月20日犯行，乃著手於
    竊盜行為之實行而不遂，為未遂犯，犯罪情節較既遂輕微，
    爰依刑法第25條第2 項規定減輕其刑，而被告此部分犯行既
    有上開累犯加重及未遂減輕之事由，自應依刑法第71條第1
    項之規定，先加後減之。
  ㈣爰以行為人之責任為基礎，審酌被告不思憑己力正當賺取財
    物，反率爾竊取他人財物，不知尊重他人財產法益，所為實
    可非難。惟念被告犯後坦承犯行，態度尚可，且所竊得之機
    車1 輛、鐵管1 批已分別發還被害人呂漢權、告訴人陳園詠
    ，是其犯罪所生損害稍有減輕，兼衡被告於警詢自陳之智識
    程度與家庭經濟狀況（見警卷第3 頁）、犯罪之手段、目的
    、竊取物品之價值、前科素行（詳見卷附臺灣高等法院被告
    前案紀錄表；構成累犯部分不予重複評價）等一切情狀，分
    別量處如主文所示之刑，並就得易科罰金之刑諭知易科罰金
    之折算標準。末就被告上開所犯經宣告得易科罰金刑部分，
    審酌前開犯罪情節後，定其應執行刑如主文所示，並諭知易
    科罰金之折算標準。
五、沒收：
  ㈠被告為如犯罪事實一㈠所示犯行竊得之機車1 輛，業已發還
    被害人呂漢權領回，此有贓物認領保管單1 紙附卷為憑（警
    卷第75頁），則依刑法第38條之1 第5 項規定，自無庸宣告
    沒收。
  ㈡被告為如犯罪事實一㈡之108 年2 月19日犯行，所竊得之紗
    窗2 個、水管1 批，既未扣案，且未賠償或返還告訴人陳園
    詠，自均應依刑法第38條之1 第1 項前段、第3 項規定宣告
    沒收，並於全部或一部不能沒收或不宜執行沒收時，追徵其
    價額；至被告為前述犯行所竊得鐵管1 批，經被告變賣後得
    款800 元一節，業經被告於警詢及本院審理中陳述明確（見
    警卷第6 頁，本院審易緝卷第211 頁），且據證人梁智瑋於
    警詢證述綦詳（見警卷第37頁），是被告此部分犯罪所得80
    0 元，自應依刑法第38條之1 第1 項前段、第3 項、第4 項
    規定宣告沒收，並於全部或一部不能沒收或不宜執行沒收時
    ，追徵其價額。至被告竊得之鐵管1 批已發還告訴人陳園詠
    領回，有贓物認領保管單在卷可查（見警卷第51頁），則依
    刑法第38條之1 第5 項規定，自無庸就此部分宣告沒收。
據上論斷，應依刑事訴訟法第273 條之1 第1 項、第299 條第1
項前段、第300 條，判決如主文。
本案經檢察官王朝弘提起公訴，檢察官范文欽到庭執行職務。
中    華    民    國   110    年    10    月    18    日
                  刑事第五庭    法  官  林明慧
以上正本證明與原本無異。
如不服本判決應於收受判決後20日內向本院提出上訴書狀，並應
敘述具體理由。其未敘述上訴理由者，應於上訴期間屆滿後20日
內向本院補提理由書(均須按他造當事人之人數附繕本)「切勿逕
送上級法院」。
因疫情而遲誤不變期間，得向法院聲請回復原狀。
中    華    民    國   110    年    10    月    18    日
                                書記官  鄭永媚
附錄本判決論罪科刑法條：
修正前刑法第320條
意圖為自己或第三人不法之所有，而竊取他人之動產者，為竊盜
罪，處5 年以下有期徒刑、拘役或5 百元以下罰金。
意圖為自己或第三人不法之利益，而竊佔他人之不動產者，依前
項之規定處斷。
前二項之未遂犯罰之。
修正前刑法第321條第1項
犯竊盜罪而有下列情形之一者，處6 月以上、5 年以下有期徒刑
，得併科新臺幣10萬元以下罰金：
一、侵入住宅或有人居住之建築物、船艦或隱匿其內而犯之者。
二、毀越門扇、牆垣或其他安全設備而犯之者。
三、攜帶兇器而犯之者。
四、結夥三人以上而犯之者。
五、乘火災、水災或其他災害之際而犯之者。
六、在車站、埠頭、航空站或其他供水、陸、空公眾運輸之舟、
    車、航空機內而犯之者。